# 事业单位转企历史薪酬补提及发放

提问人：freejacket 时间：2021-11-10 01:04:35
目前接手一家事业单位转企拟IPO企业，转企清产核资时公司根据历年薪酬政策和工资限额情况补提了 2005 年至 2019 年应付未付工资 1 个多亿，对于清产核资的计提数各主管单位和集团公司均无异议，而要发放这 1 个多亿时，集团公司说以其按经验超过 3 年未发放就不批准发放，集团公司也没有具体的规定文件，因此目前 1 个多亿不能发放留在应付薪酬余额，提了不发在账面存在这么大的余额报表非常难看。
请问各位有预遇到过类似的情况吗？具体怎么处理的？有无同业上市公司或IPO公司披露过具体情况？谢谢！之前接触国企项目不多。

回答人：chenyiwei
建议核查各该年度的薪酬政策和计提情况，确定是否确为应付未付薪酬，而不是一般意义上的工效挂钩结余之类，并明确是否仍存在支付义务。除了集团公司审批以外，因为涉及职工利益，故建议还要获得职代会和工会的意见。
如果属于工效挂钩工资结余，则应予以转回，转为企业的资本公积，不再作为负债挂账。